---
title: "Deep Learning"
output: github_document
---

```{r setup, include=FALSE}
knitr::opts_chunk$set(echo = TRUE, warning = FALSE, message = FALSE)
```


```{r}
library(tidyverse)
library(tidymodels)
library(tidytext)
library(widyr)
library(textrank)
library(stopwords)
library(scales)
library(igraph) 

theme_set(theme_classic())
```

## Bienvenida G!!!

En este documento te  encontraras con la primer inteligencia artificial para este proyecto, la cual se nombra al igual que tu!

Giulia es una AI que tiene tres funciones principales:

1. Generar resumenes de documentos
2. Analizar cuales son las partes importantes de los documentos 
3. Predecir que se diría en el documento si se extendiera la conversación

En el presente ejemplo dejo el deploy con del caso de la gaceta 0016 de Colombia.



```{r, cache=FALSE, echo=FALSE}
bad_words<-stopwords('spanish')
bad_words_2<-c('año','usd','i','ii','iii','co','así','fin','mill','vez','si','l','tener','oc','iv','nuevos','problema','santa','dio','p','enero','febrero','marzo','abril','mayo','junio','julio','agosto','septiembre','octubre','noviembre','diciembre','aproximadamente','varios','ende','tipo','aún','fase','costo','existe','logró','v','acerca','b','entrada','forma','gran','igualmente','misma','orden','oficina','output','podría','presentaron','propuesta','propuestas','referencia','reporte','san','tercer','térmico','zonas','caja','alrededor','asignados','decir','después','días','dicha','diseñado','esperaba','esperado','finalizar','importancia','llevó','maestro','mejorar','necesarios','niveles','particular','planteado','presente','principios','reflejado','registra','reportado','requiere','secado','solo','supuesto','with','working','actualización','alto','asociado','considerando','correspondiente','dichos','escasa','fa','figura','genera','justificación','km','llevado','medidas','menos','modo','municipio','necesarias','necesidades','parcialmente','partir','pese','personas','pmasis','presentar','previas','previstos','real','realizando','sentido','suscrito','tema','vía','acorde','acorde','actividad','adecuada','adelantando','ándres','atención','comprometer','consultores','corresponde','crítica','cuarto','efectos','ejecutores','entonces','especial','establecidos','crítica','ejecutores','especial','establecidos','existen','incluido','lograr','logro','luego','mas','más','mayores','mecanismo','mejor','notable','nuevas','objeto','oferta','original','pari','passu','posibilidad','posterior','propósito','','realidad','realizaron','red','satisfactoria','solicitado','últimos','varias','además','afectar','aplicación','aprobados','artículo','competencia','competencias','conjunto','consecución','creó','considerable','consolidación','convocatoria','cronogramas','cuatro','darle','definidos','desarrollado','efectiva','eficiente','ejecutados','especialista','estima','extensión','gestor','igual','indica','informa','interno','internos','largo','llega','lugar','manual','mismas','mll','múltiples','obtener','permitido','plazos','porcentaje','potenciales','presentación','presentó','prevé','primeras','providencia','proyecciones','puedan','realizada','reglamento','relacionada','renovación','restricciones','semanas','siguiente','solicitar','soluciones','suscribir','suscripción','tales','todas','todo','tomo','usuarios','vías','abstuvo','acumulado','adelantaron','afectó','apenas','apoya','c','buena','centros','compromisos','conjunta','considerablemente','consorcio','contenido','continua','cronograma','deben','deberán','dialogo','disponibles','dificultad','documentos','ejercicio','elegible','ello','esfuerzos','espacios','especiales','esquemas','etapas','formalizó','financiada','fuertes','funcionamiento','generado','generados','generar','generó','gerencial','gestiones','gestores','grupos','haber','hecho','inclusión','informó','inicios','manifestado','mencionados','opinión','partes','pendiente','permitieran','podía','podrá','presentan','presentando','proyectados','punto','puesta','realización','realizará','realizará','reporta','respuesta','revisaron','sigue','sólidos','sigue','sólo','superior','sustancial','torno','tramitar','tres','utilización','ve','vi','vio','acordado','actualizado','adecuado','agencia','ahora','ajustar','ajustó','alcanzado','alcanzarán','ambos','anteriores','aplicativo','aportes','apoyar','aprobó','asimismo','atender','calculado','cercano','cinco','continuar','corresponden','cumplido','da','dará','deberá','decidió','decididas','decidió','definido','definidas','denominada','determinar','determinación','detalles','detalle','diferencias','dinámica','dinamismo','directivas','disponibilidad','distintos','eb','ejecutadas','entendimiento','establecidas','evidente','explica')
bad_words_3<-c('favor','ausente','ley','asistencia','proyecto','proyectos','diputado','ley','cause','reunión','cause','diputados','reunión','presidente','cámara','gaceta','integrante','lunes','martes','miércoles','jueves','viernes','sabado','domingo','integrante','méxico','cambio','general','nacional','parlamentaria','alta','integrantes','iniciativa','horas','programas','proyecto','programa','sector','ción','dictamen','josé','mil','pri','baja','turno','federal','in','gonzález','día','fecha','dos','manera','acciones','ciento','ciento','materia','parte','pro','secretario','re','caso','directiva','ser','actividades','cabo','discusión','maría','anterior','fracción','atentamente','decreto','juan','respecto','micro','millones','ordinaria','secretaría','unidos','coordinación','foro','grupo','periodo','ra','aprobación','ceiaa','pequeña','to','artículos','congreso','do','federación','junta','licenciado','medio','legislatura','presentes','uso','antonio','cuenta','legislativo','garcía','gobierno','legislativo','mexicanos','operación','social','acuerdo','aprobado','comisiones','dispuesto','informe','martínez','nes','numeral','diversas','mesa','siguientes','jesús','siguientes','adiciona','adolfo','luis','lxii','orive','secretaria','sión','alejandro','diversos','federalismo','ramírez','reuniones','secretarios','términos','adriana','apoyo','cumplimiento','ma','pa','sánchez','sánchez','anual','cuales','di','doctor','mario','participación','semestral','anexo','autoridades','coordinador','javier','municipales','pérez','pre','so','alfredo','fernando','hacer','mediante','nivel','objetivos','propone','proponente','quórum','temas','tra','acción','acta','cada','carlos','dad','destacó','edificio','entidades','establecer','fundamento','honorable','importante','legisladores','mo','palacio','proyectos','rangel','regional','romero','sectores','sistema','condiciones','miento','pe','tados','través','vargas','ciones','comi','dar','disposiciones','enrique','evaluación','federales','marco','mayor','parla','mayor','plazo','presentada','reglas','salón','tal','alberto','arturo','ca','contreras','gasto','lectura','procedió','padilla','situación','virtud','años','augusto','bellinger','chan','continuación','dis','elementos','fuentes','funciones','gestión','hernández','lugo','manuel','mentaria','moreno','nión','nueva','partido','político','primer','públicos','rocío','ruiz','semarnat','va','abreu','agradeció','aprobaron','asistencia','carmen','com','corrales','dependencias','dipu','establece')
bad_words_4<-c('guzmán','poder','publicación','ramón','relación','ta','último','ciudadano','comité','documento','fe','fomentos','fomento','generales','gobiernos','grandes','guadalupe','im','inicio','invitados','marcos','mente','mexicana','morales','opi','ortiz','permita','población','relativo','renovables','resultados','salvador','segovia','unanimidad','usted','blanca','bre','cantidad','capacidades','cárdenas','carmona','debe','des','dictaminado','director','final','función','hace','hoy','isidro','lázaro','llevará','medianas','méndez','mismo','previa','sos','total','valencia','vo','acceso','acuerdos','armando','artiñano','asistentes','calidad','cáma','campaña','cecilia','conforme','conforme','dustria','em','emitir','encuentra','esther','gerardo','impacto','importantes','ingeniero','interés','minuta','modificación','movimiento','na','nación','oportunidad','ordenamiento','organismos','parlamentarios','pequeñas','po','primera','puntos','socorro','socorro','téllez','tiempo','tomás','tratamiento','turnados','unidas','yesenia','analizado','anaya','ángel','angélica','ba','bajo','base','beltrones','bien','campañas','catarina','ceballos','delgado','desa','desahogar','eco','efecto','electorales','encontraron','específicos','establecido','ex','fechas','foros','g','gutiérrez','hacia','humanos','ja','llevar','manlio','márquez','mayoría','medios','metas','miguel','módulo','mundo','momento','observaciones','octavio','palabra','orihuela','payo','permanente','preguntas','puesto','res','respectiva','resultado','reyes','sam','sistemas','voto','votos','actores','alianza','alonso','alianza','américa','ayala','cación','calderón','cam','camarena','carácter','cargo','ciso','clave')
bad_words_5<-c('competitivi','comunicación','conducto','conforman','consejo','correspondientes','cumplir','dependencia','destinados','df','dichas','directamente','diseño','dora','ejecución','emitida','éstas','estatales','evaluaciones','falta','favor','federa','felipe','fernández','garza','generación','herrera','hacendaria','herrera','hugo','humano','instituto','inte','intervención','invitación','issa','legislativos','local','medina','semana','semanas','mes','meses','necesario','norma','número','organización','oviedo','países','par','pedro','plan','presencia','puso','rafael','rafael','realizar','reducir','reitero','relaciones','representación','representantes','responsabilidad','rios','rivera','rrollo','secreta','unánime','vinculación','x','zaragoza','ac','adán','alba','alex','analizar','beneficio','cabe','clausura','clausura','combustibles','compromiso','conformidad','compromiso','crear','cualquier','cuanto','daimler','david','dávila','debida','decisiones','derivado','disposi','eficiencia','ejecutivo','eliana','elaboración','eliana','equipo','ésta','francisca','francisco','gas','ge','gm','go','her','ho','inafed','informes','instalaciones','instrumentos','lado','legales','líneas','locales','marisol','mento','mexicano','misión','mismos','munici','nacionales','nández','ne','nelly','nomía','órdenes','organizaciones','pecial','peña','pido','planta','porcentajes','presu','proceso','producto','progra','propia','puede','ral','ras','realizadas','representa','representa','revisión','ricardo','robles','sa','sala','solicita','sometan','suficiente','tercera','tes','tinguida','torres','viii','abordaron','actualmente','alfa','alvarado','alimentos','árcega','auditorio','bajadores','beneficios','bis','brenda','canacero','características','castillo','cau','certificación','certificado','chávez','cional','cita','colaboración','comuníquese','concepto','concluyó','consuelo','conocimiento','contenidos','coronado','covarrubias','creciente','cruz','cuarta','décima','décima','declinó','delphi','democrática','dente','deral','dicho','dieron','discutido','dispone','duda','efectuada','elia')        
bad_words_6<-c('fede','gastos','ini','inicial','instalación','integral','interior','jiménez','labastida','lardizábal','legislativa','licencia','lineamientos','magallanes','mé','mecanismos','mejores','mencionar','modificaciones','muñoz','murguía','nieto','nolasco','observar','ordinarias','panel','peaje','permitan','presenta','presentadas','pt','putados','rio','ro','rodrigo','rosa','salinas','sarrollo','segunda','serna','sexta','sino','subcomisión','talamante','tamaño','técnico','undécima','undécima','var','venido','vicepresidente','senador','senadore','ministro','ministros','vidad','volvo','xico','zamora','acordó','actas','agenda','agustín','altos','álvarez','antelación','anteriormente','apo','apro','áreas','arroyo','artí','au','autónoma','bienvenida','ble','cá','car','casi','cervantes','chapa','cio','comentó','compe','comprende','comuníquense','conferencia','confirmar','confirmar','constancia','constitucional','constitucionales','contar','corpus','culo','curi','das','declaración','destine','destino','diputadas','dispensó','emitió','enfoque','enviada','espacio','especifico','etcétera','experiencias','explicó','fijos','facultades','flor','fommur','fondos','forman','formas','fundación','fundamentales','garantizar','gordillo','grama','hombres','gudiño','hora','implementación','implementar','inci','incorporar','index','inegi','infor','irazema','karina','leticia','libre','linares','loya','mantener','marcas','matrices','mejoramiento','miranda','morelos','motivo','muni','nal','necesidad','negativo','néstor','normas','numerales','ochoa','ocotlán','olivares','omar','opiniones','organi','organizado','orozco','orozco','ossiel','otorgados','pablo','participaciones','petitividad','planteados','planteamientos','podrán','ponente','poner','potencial','prácticas','favor','ausente','dip','angel','cc','creo','cooperativa','quiero','sección','seccion','lxi','cruzada','liconsa','ustedes','vemos','dip','admite','leche','lxiii','ley','diconsa','dgpl','cooperativa','mely','aqui','aquí','coco','x','lxi','angli','vamos','lxii','morena','eukid','rubrica','parlamentaria','voy','obviamente','ahorita','grappin','proponente','notificó','asistencias')
bad_words_7<-c('iniciativa','nacional','reforma','nacional','partido','iniciativa','entidades','pública','presentada','sector','nacional','género','dictamen','diversas','señaló','muchas','muchas','sociedades','número','bis','pleno','cuidado','discusión','votación','javier','humanos','ordinaria','jesús','párrafo','integrantes','uso','f','oficio','cómo','presidenta','derecho','sociedad','juan','exhorta','congreso','fiscal','pérez','rodríguez','medio','socios','va','constitución','secretaría','hoy','asamblea','cambio','lópez','unidos','pesos','pesos','cause','población','cuidados','manuel','años','términos','hambre','díaz','urgente','federación','artículos','carlos','cabo','parte','centro','ver','millones','jorge','moreno','previsión','televisión','integrante','unión','sesión','anual','fondo','guarda','dar','usted','bien','marco','marco','voto','suscrita','consejo','gutiérrez','precios','código','parlamentarias','recepción','tercera','periodistas','ex','hace','sánchez','comité','comité','reuniones','pa','unidas','ramos','ramos','administración','ciudadana','consulta','mos','in','pueblos','mayor','legislativo','haciendo','apoyo','diversos','gómez','debe','flores','verdad','respecto','órganos','régimen','primer','podemos','refiere','quórum','zona','arturo','ra','enrique','indicó','casa','través','sur','di','único','proyectos','temas','torres','mendoza','carácter','públicas','palabra','guadalupe','nivel','gerardo','vega','penal','cruz','entidad','norte				
edificio','quinta',	'relaciones',	'fuerza',	'cierre','miguel','pena','electorales','voz','referente','aprobado','nes','ángel','ene','sureste','bernal','vida','vida','roberto','guillermo','roberto','promedio','atentamente','mo','votar','iniciativas','generales','puede',				
               'moneda','parra',	'veces','uip','personal','micro','claudia','conforme','bases','rafael',	'políticos','registro','fe','efecto','pemex','editorial','casos','persona','menor','banfotour','ejemplo','recibido','foro','recibido','primero','herrera','amistad','ciento','segundo','oportunidades','revolución','resolución','sistema','informe','inasistencia','análisis','reglamentos','sagarpa','puntos','pasajeros','disponible','autonomía','habitación','gente','celebrada','numeral','norte','edificio','fernando','plazo','cualquier','cuarta','cumplimiento','solicitó','electores','electores'		,'trámite','valor','parlamentos','equilibrio','morales','movimiento','municipal','combate','moderna','ciones','financiero','','licenciado','periodo','título','sión','activos','presidencia','cantú','unanimidad','cuales','expide','beatriz','beatriz','total','capítulo','ma','participación','revisión','fundamento','trata','dad','pequeña','santos','nuevo','productiva','gef','región','región','pichardo','pre','oficial','abstención','pre','vázquez','dictaminar','institución','baja','na','asunto','fernández','ramírez','honorable','promovente','ruiz','hugo','secretarios','gestión','mediana','coordinación','ejecutivo','establece','proceso','dentro','objetivos','bueno','fuente','leyes','comunicaciones','humano','anexo','vigor','registró','registró','constitutivas','constitutivas','riego','cárdenas','partidos','ricardo','llegar','toda','octavio','nueva','nuevo','cantidad','potable','escuelas','seguro','positivo','íbid','doctor','reyes','lázaro','palacio','miriam','reglas','república','ciudad','elena','norma','diario','armando','nombre','º','david','héctor','dispuesto','lista','dispuesto','lista','rojas','rojas','rojas','sistemas','evaluación','cumbre','santiago','quorum','usuario','mexicano','organización','presencia','secretaria','carrillo','carrillo','sergio','ticas','relación','vencimiento','apoyos','garza','márquez','daniel','germán','precisamente','carmen','chávez','emilio','guzmán','medina','visita','prác','tiendas','minuta','ignacio','preguntó','compañeros','recibida','eduardo','sala','votos','ausentes','envió','sinopsis','presentes','resultados','mente','mucha','alianza','méndez','consideración','orantes','pueden','debido','aprobada','dijo','responsabilidad','víctor','llevará','acuerdos','barajas','momento','siempre','condiciones','señores','trabajos','obra','araceli','parece','parece','guevara','contenidas','funciones','mayoría','cadenas','contador','contador','dades','viii','objetivo','padilla','escobar','escoto','manrique','lucia','tesis','financieros','edgardo','órgano','diputada','primera','permanente','aprobación','junta','recursos','recurso','materia','cámara','trabajo','aprobación','trabajo','materia','instituto','cámara','recursos','primera','elsa','turismo','decía','martín','martha','comi','educa','trabajar','programas','anterior','operación','rico','anterior','bienes','fines','aprueba','líderes','óscar','innovación','planta','procedimientos','mismo','productores','instalaciones','comisiones','usos','pinto','delito','quedar','según','reserva','retiro','tercero','tercero','gonzalo','base','mario','suárez','velasco','ciudadanos','intervención','motivos','miento','pago','realizar','legisladores','motivos','podamos','queremos','solamente','parlamentarios','senadora','relativo','señala','reforman','semarnat	','reservan','admiten','situación','diego','caída','villarreal','meses','edad','operaciones','humberto','programas','democrática','función','bajo','creación','curso','plenaria','remitida','seguimiento','anterior','ganaderas','damián','desechan','dicho','dictaminada','notas','jaime','oscar','atribuciones','elección','fuentes','mismo','asistentes','asistente','asiste','coronato','margarita','patrones','cooperativo')
bad_words_8<-c('radabán','turno','cefp','socio','barbosa','general','reunión','federal','urnas','credencial','locutores','turna','señor','montaño','sámano','anticorrup','melhem','manjarrez','compañero','arámbula','castañón','berjena','montano','berdeja','avilés','gaceta','montano','usabiaga','monreal','amigo','gracias','pesa','zan','cooperati','quisiera','turnó','ganoa','corrales','proyecto','turística','asuntos','montoya','gobernación','gobernacion','rúbica','bautista','setenta','civil','agradezco','buenos','septima','guerrero','rubica','rúbrica','comisión','gusto','ayudar','aguas','expediente','país')
bad_words_9<-c('país','política','pues','parlamentario','tasa','popular','metropolitano','aguilar','agregado','exteriores','edelmiro','angulo','alfonso','multa','demás','valores','campeche','permiso','aguilar','firmas','distrito','metropolitana','pues','estatus','funcionarios','media','productos','desecha','federativas','braceros','tiembre','naciones','fuerzas','solicitud','acto','alejandra','zepeda','ávila','ramo','ahlf','loretta','equivalente','otorgamiento','promover','esfuerzo','virgilio','julieta','olivia','briceño','wendy','ernesto','procesos','fermín','propuso','sometió','control','toro','hizo','acto','treinta','adición','estatus','mary','priscila','vidaña','rogelio','aportaciones','someterlo','desahogo','éste','federativas','regular','cedrssa','suprema','alguna','país','imss','proposición','desecha','bermúdez','erandi','aguilar','frida','respectivamente','permiso','pidió')
bad_words_10<-c('estratégicas','evaluar','fede','gastos','ini','inicial','instalación','integral','interior','jiménez','labastida','lardizábal','legislativa','licencia','lineamientos','magallanes','mé','mecanismos','mejores','mencionar','modificaciones','muñoz','murguía','nieto','nolasco','observar','ordinarias','panel','peaje','permitan','presenta','presentadas','pt','putados','rio','ro','rodrigo','rosa','salinas','sarrollo','segunda','serna','sexta','sino','subcomisión','talamante','tamaño','técnico','undécima','undécima','var','venido','vicepresidente','senador','senadore','ministro','ministros','vidad','volvo','xico','zamora','acordó','actas','agenda','agustín','altos','álvarez','antelación','anteriormente','apo','apro','áreas','arroyo','artí','au','autónoma','bienvenida','ble','cá','car','casi','cervantes','chapa','cio','comentó','compe','comprende','comuníquense','conferencia','confirmar','confirmar','constancia','constitucional','constitucionales','contar','corpus','culo','curi','das','declaración','destine','destino','diputadas','dispensó','emitió','enfoque','enviada','espacio','especifico','etcétera','experiencias','explicó','fijos','facultades','flor','fommur','fondos','forman','formas','fundación','fundamentales','garantizar','gordillo','grama','hombres','gudiño','hora','implementación','implementar','inci','incorporar','index','inegi','infor','irazema','karina','leticia','libre','linares','loya','mantener','marcas','matrices','mejoramiento','miranda','morelos','motivo','muni','nal','necesidad','negativo','néstor','normas','numerales','ochoa','ocotlán','olivares','omar','opiniones','organi','organizado','orozco','orozco','ossiel','otorgados','pablo','participaciones','petitividad','planteados','planteamientos','podrán','ponente','poner','potencial','prácticas','favor','ausente','dip','angel','cc','creo','cooperativa','quiero','sección','seccion','lxi','cruzada','liconsa','ustedes','vemos','dip','admite','leche','lxiii','ley','diconsa','dgpl','cooperativa','mely','aqui','aquí','coco','x','lxi','angli','vamos','lxii','morena','eukid','rubrica','parlamentaria','voy','obviamente','ahorita','grappin','proponente','notificó','asistencias')
bad_words_11<-c('radabán','turno','cefp','socio','barbosa','general','reunión','federal','urnas','credencial','locutores','turna','señor','montaño','sámano','anticorrup','melhem','manjarrez','compañero','arámbula','castañón','berjena','montano','berdeja','avilés','gaceta','montano','usabiaga','monreal','amigo','gracias','pesa','zan','cooperati','quisiera','turnó','ganoa','corrales','proyecto','estratégicas','evaluar','fede','gastos','ini','inicial','instalación','integral','interior','jiménez','labastida','lardizábal','legislativa','licencia','lineamientos','magallanes','mé','mecanismos','mejores','mencionar','modificaciones','muñoz','murguía','nieto','nolasco','observar','ordinarias','panel','peaje','permitan','presenta','presentadas','pt','putados','rio','ro','rodrigo','rosa','salinas','sarrollo','segunda','serna','sexta','sino','subcomisión','talamante','tamaño','técnico','undécima','undécima','var','venido','vicepresidente','senador','senadore','ministro','ministros','vidad','volvo','xico','zamora','acordó','actas','agenda','agustín','altos','álvarez','antelación','anteriormente','apo','apro','áreas','arroyo','artí','au','autónoma','bienvenida','ble','cá','car','casi','cervantes','chapa','cio','comentó','compe','comprende','comuníquense','conferencia','confirmar','confirmar','constancia','constitucional','constitucionales','contar','corpus','culo','curi','das','declaración','destine','destino','diputadas','dispensó','emitió','enfoque','enviada','espacio','especifico','etcétera','experiencias','explicó','fijos','facultades','flor','fommur','fondos','forman','formas','fundación','fundamentales','garantizar','gordillo','grama','hombres','gudiño','hora','implementación','implementar','inci','incorporar','index','inegi','infor','irazema','karina','leticia','libre','linares','loya','mantener','marcas','matrices','mejoramiento','miranda','morelos','motivo','muni','nal','necesidad','negativo','néstor','normas','numerales','ochoa','ocotlán','olivares','omar','opiniones','organi','organizado','orozco','orozco','ossiel','otorgados','pablo','participaciones','petitividad','planteados','planteamientos','podrán','ponente','poner','potencial','prácticas','favor','ausente','dip','angel','cc','creo','cooperativa','quiero','sección','seccion','lxi','cruzada','liconsa','ustedes','vemos','dip','admite','leche','lxiii','ley','diconsa','dgpl','cooperativa','mely','aqui','aquí','coco','x','lxi','angli','vamos','lxii','morena','eukid','rubrica','parlamentaria','voy','obviamente','ahorita','grappin','proponente','notificó','asistencias','directivo','asamblea','uruguay','inoohh','inddhh','indohh','república','sede','recibió','naciones','setiembre','parlamento','sesión','reunió','uruguayo',"inodhh",'comisión','participó','institucional','casos','comisionado','institución','º','presidenta','pueblo','junto','seguimiento','página','relacionamiento','señores','personal','información','corte','aspectos','instituciones ','dirección','uruguaya','muchas','recomendaciones','taller','unidad', 'dentro','órgano','toda','ámbito','anexos')
bad_words_12<-c('rectora','refacción','resolución','señora','suprema','tivo','udelar','visita','alguna','anong','arts','bases','buen','ceremonia','cierre','colaborar','directora','entiende','formal','funciona','inciso','institu','integrada','organismo','propio','rechos','rovira','situaciones','seguramente ','talleres','talleres','ales','bueno','consolidar','contacto','contencioso','convenios','creados','dada','desarrolló','dice','eventos','focal','expresa','extraordinarias','focal','forme','gente','grado','horario','informar','inter','intercambiar','intercambio','interna','lugares','maldonado','mantenido','maria','minutos','nota','ntes','nuevo','oohh','pafs','participado','participaron','perfodo','podemos','queremos','recibimos','recién','reclamo','rector','redbió','reglamentación','seguir','solicitó','tado','tampoco','temáticas','ténganse','titución','tras','unión','urugu','viena','vigentes','xlvii','aborda','abordar','abordó','acercamiento','ación','algún','ambas','amplio','amman','brou','breve','capitulo','causas','cias','comprendido','ctivo','danilo','decisión','defen', 'defensorías','denunciado','deredlos','dfas','diario','distintas','división','dónde','ejecutora','ente','entrados','entrevistas','estratégicos','excepciones','extraordinaria','federico','fhce','filippini','fines','form','funcion','fundamentos','futuros','gama','garantías','habitantes','hacerlo','hacerse','hito','ibió','implica','impone','incluso','inddhii','inoouh','inst','integra','jnddhh', 'jnodhh','juntas','libro','manifiesta','marcha','memoria','mensaje','montero','mtop','nacion','nombre','obligación','obre','observatorio','oficial','oficios','oirtctivo','oportunamente','orgánica','organizada','oriental','otorga','paraninfo','dificultades','jorge','según','cuentas','gustavo','seis','sociedad','cooperación','país','diferentes','º','administración','parece','seminario','peralta','frente','miembros','directorio','faroppa','posible','remite','allá','código','dado','delegación','dere','especialmente','mariana','órganos','recepción','vecino','rodríguez','relativos','funcionarios','recibir','sesiones','realizó','recibido','tribunal','hizo','principio','vinculados','administrativa','cómo','cons','copia','cuerpo','daniel','deja','habla','manos','ninguna','oerechos','raúl','uruguayos','vigente','actos','admitidas','ariela','astori','central','concurso','conse','coordinadora','debido','ejemplo ','elección','ferreira','futuras','instancia','integrar','nadonal','período','posibles','presentado','promoción','realizado','acto','centro','asociación','señalar','asuntos','convenio','asunción','independiente','vinculadas','comenzó','ejemplo','establecimiento','fundamental','legislador','ocasión','oefensoria','pasado','protocolo','pueden','recibidas','recomendación','asesora','técnicos','asse','chos','derec','destacar','disposición','llamado','oere','oficio','ombudsman','parlamentario ','participar','poderes','preliminar','primeros','pueda','montevideo','sociales','facultad','persona','cargos','defensor','denunciante','obligaciones','defensa','legal','servicios','administrativo','camino','eduardo','escrito','escuchar','guyer','inooh','insti','parlamentario','serpaj','tución','administrativos','cuestiones','dando','decía ','guianze','hechos','humedades','inau','iniciativas','involucrado','involucrados','lación','mencionado','mides','objetivo','ocupación','participa','pasos','plantearon','planteó','posición','refiere','segundo','seguramente','texto','abordados','actuación','actual','adelante')
bad_words_13<-c('colorado','decía','común','convocada','época','honor','jornada','pesar','pleno','solicitudes','antesala','aproximación','artigas','asodadón','boltzmann','buenos','básicos','carta','claramente','compartieron','completo','consecuencia','considerarse','consideró','cosas','curso','debemos','desarrolladas','desarrollar','eficaz','enorme','payssé','ponen','presupuesta','pisos','proce','ración','reali','realiza','realmente','reciente','reconocimiento','rectivo','relativa','rica','sauval','sejo','semestre','sentencia','sentimos','servido','silva','solamente','soría','stado','talle','tarea','temática','tendidos','unid','usinas','veinte','versión','vinculado','walter','abord','absolutamente','acceden','acnudh','acompañan','adón','adones','agradecer','alegría','almagro','anex','aníbal','aniversario','apartado','aplica','aquellos','asigna','asignado','asundón','aucj','básico','bloque','busca','boral','caminos','cardoso','celebrarse','ceso','ciegas','citada','creación','senadores','alcance','álvaro','amplia','aprueba','área','dictado','difusión','facultativo','instancias','andar','contó','comunicó','decano','pertinente','posteriormente','preparación','previsión','principales','propias','razones','redactor','relaciona','relacionadas','rico','abordan','acuña','administradón','administrativas','aporte','aplicable','atribuciones','capacidad','causa','centrales','cierto','ciudad','clón','comenzamos','códigos','comenzara','cometidos','comienzo','comis','compartió','compartir','conclusión','concretamente','condición','cone','consideración','consideradas','considere','consta','consulta','consultivo','contiene','contribuir','conversó','coope','coordinaciones','copias','correr','creada','creado','creadón','criterios','cuarenta','cuya','dades','deberi','dejamos','dejo','demás','denund','dert','despachos','dicte','diferente','digo','dijo','dimensiones','dire','directi','discrepamos','discrepancia','doctora','dossier','duradón','echa','ejercido','elena','encontrado','enda','enta','entendemos','entes','envió','espado','espedal','espinosa','estab','estándares','eventual','evento','existencia','expresamente','ferrelra','finalmente','física','físicas','fluida','formulación','funcionar','goce','heber','henderson','hicieron','huma','humnos','iciembre','ihoohh','incompetencia','informada','informado','informaron','inooiih','inquietudes','intermedio','interpretación','ional','jornadas','leer','legis','lidad','literal','llamar','lnstitudón','logo','ludwig','maneras','manifestó','mantenidas','mantuvo','mencionó','mirada','modificativa','momentos','nacio','nacionaj','nadie','nadón','nadones','namiento','nciones','necesaria','ningún','negras','noohh','jurídico','éxito','procedimientos','trámite','trato','actor','concreción','conmemoración','coordinar','definitiva','denun','experiencia','henderson','implican','notoria','notoriamente','nsejo','obliga','obstante','ocupada','oefensorfa','oire','onal','ones','oportuna','orador','organizó','orientación','originales','oupuy','pane','panelista','parlamen','partidp','pasquet','pauta','pedidos','plantea','plato','plena','pnud','podamos','práctica','presen','presidió','prestación','presuntas','previo','previsto','primero','proc','procedimiento','provino','proyecta','pttsonas','pues','quejas','rápido','razón','recha','recibieron','recoge','recomend','recuerdo','redacción','reencuentro','registro','relativas','relator','rendición','represen','repú','requerido','requerir','respuestas','resuelto','reunido','reunieron','rias','rinde','rorma','scheps','señalado','señaló','serie','serpa','siempre','simplemente','socia','solicitada','solicitud','sometida','sugerencias','tareas','temático','temáticos','tido','tiva','todavía','tora','totalidad','trab','traba','única','unida','unidades','universal','unklas','ursos','viene','vínculos','visto','voluntad','voluntaria','xvii','representante')
bad_words_14<-c('sdud','duwtfxor','duwtfxor','ë','dflyq','dflrqdo','colombia','pacto','dflrqdo','dflrqdo','\u0358','prestar','\u051d','frpr','uhfxuvrv','xhyr','xhyr','ï','lqlvwhulr','sdud','hqwlgdghv','hvwh','ɖăƌă','ministerio','odq','línea','directa','prestacion','uhdol','estatuto','vigésimo','fxdo','relhuqr','h','pacto','eolfr','senado','txlgdg','estrategias','rglilfd','vreuh','dflhqgd','eolfd','\u0d7d\u0d7eඅ','contrato','meta','qdflrqdo','parágrafo','qdflrqdo','qdflrqdo','è','técnica','uhdol','qdflrqdo','parágrafo','fortalecimiento','uhfxuvrv','uwtfxor','hfwrv','qxhyr','fortalecimiento','\u051d','\u0355','\u037c','hqhudo','glflrqd','vhuylflrv','vhuylflrv','dvhv','hvduuroor','departamento','servicio','ghvduuroor','psuhqglplhqwr','rqgr','hjdolgdg','r','rwurv','doxg','srguiq','olplqd','olplqd','tabla','delegada','surjudpd','sduwh','xglfldo','vhuylflr','wudqvsruwh','hqwuh','dfwr','hfwr','|','surfhvrv','lvwhpd','lqyhuvlyq','lqirupdflyq','gráfico','frqyplfr','planes','whuulwruldohv','vhfwru','udqvsruwh','dfxhugr','raizales','igac','vhfwru','udqvsruwh','srgui','u0373','wudypv','fxpsolplhqwr','dud','jhvwlyq','yljhqfld','lqdv','eolfrv','hqwlgdg','hqwlgdg','gheh','quedará','vdoxg','sdjr','rgutjxh','articulación','qyhuvlrqhv','frqglflrqhv','sdtv','mxglfldohv','acompañamiento','hvwd','dutd','duorv','qhujtd','dpd','pretelt','vigilancia','uente','xdgur','rfldo','gxfdflyq','hvwi','ghehuiq','fdvr','fxdohv','cuadro','gráfica','fxdohv','secundario','magistrado','cuadro','ru','vlvwhpd','rglittxhvh','hsduwdphqwr','surfhvr','duwtfxorv','wrwdo','oehuwr','liber','hvwlyq','hvwlyq','whed','sduijudir','dfwlylgdghv','dfwlylgdghv','oxuldqxdo','modelo','sduijudir','vwdgr','suhvwdflyq','txhgdui','vrfldo','wlhqh','eolfdv','vljxlhqwhv','chaljub','odqhdflyq','phwd','lqfox','servidores','quinto','uiilfr','datos','surgxfflyq','lqiudhvwuxfwxud','ur','wudwd','ghqwur','msps','whpd','ghehui','rqdv','xshulqwhqghqfld','balance','categoría','pp','žůžŵďŝă','plvpr','mxvwlfld','','hmhfxflyq','mads','ghvsdfkrv','shuvrqdv','estratégica','modifíquese','hfuhwr','jdudqwl','whuulwruldo','glflhpeuh','pdqhud','udedmr','debate','compra','đžŵž','wrgrv','phgldqwh','ghsduwdphqwrv','componente','remhwr','uhodflrqdgr','lfhplqlvwur','dgrv','lqlvwud','eloorqhv','plqhud','pxqlflslrv','fdolgdg','hpsuhvdv','srutxh','madres','xshulru','srotwlfd','vhuiq','pelhqwh','surgxfwruhv','carrera','vhdq','glihuhqwhv','complementarios','kdvwd','pliego','manejo','uariv','d','territorios','rama','formación','suhvhqwh','ǀ','rorpeld','\u0373','primario','prgl','modi','uhvlghqwh','colombiana','colombiano','votado','conćicto','sursxhvwd','ŵŝůůžŷğɛ','aumento','xudo','retención','ğǆɖžƌƚăđŝžŷğɛ','uribe','upjlphq','implementará','edvh','htxlgdg','pdufr','pactos','eăđŝžŷăů','rosario','guerra','aprovechamiento','sursrvlflyq','empleados','lqyhuvlrqhv','iván','ejrlb','encuentran','fortalecerá','capital','sodq','espera','ò','dupdgr','definir','dutr','ponencia','madr','identificación','hvwiq','modalidad','intermedia','luhfflyq','sulphu','índice','recuperado','luhfflyq','índice','xvwlfld','roflhqfldv','ruta','encp','venia','vial','\u0355\u0355','reoljdflrqhv','rughq','principal','espriella','abelardo','sursrvlflrqhv','lqflvr','conmutador','nominal','diferencial','aumentar','ungrd','colombianos','ğŷƚƌğ','mipres','mhcp','rrom','idplold','ixqflrqhv','duijudir','galán','restrepo','ludqgd','trámites','phur','especialidad','qxphudo','őğɛɵſŷ','construir','irupd','kulvwldq','sierju','hvwdv','adiciónese','toma','mauricio','mauricio','establecimientos','ğɛƚğ','encuentro','hihqvru','componentes','uxudo','entrega','conductas','beneficiarios','distribución','ljhqfldv','medida','dtxt')
bad_words_15<-c('lara','wudedmr','desempeño','pdet','venta','avanzar','pdet','dqiolvlv','avanzar','uwl','diagnóstico','ilustración','qfoxvlyq','menores','ʹ','pxmhuhv','tutela','remhwlyr','desarrollará','intervenciones','asesoría','surslhgdg','wudruglqduldv','etapa','duwlgr','serrano','término','narp','alcalde','dwhqflyq','shulrgr','principalmente','historia','principalmente','mesas','sodqhv','sursrqh','calle','ruhqr','ruhqr','mantilla','documental','mvct','yljlodqfld','ɖƌžěƶđƚžɛ','suhflrv','benedetti','acordada','marta','cent','andrés','ulhvjr','propiedad','vhqwlgr','lemos','escala','intereses','ilflqd','selección','lppqh','cálculos','subdirección','metodología','dejar','brindar','posada','embargo','mediano','barrera','lqwhjudo','vota','apuestas','facilitar','hvwdeohflgr','facilitar','qiruph','hvwdeohflgr','bilateral','john','lina','guía','phvhv','edmr','alexander','prioridad','andrade','cristo','hernán','existentes','tamayo','deulo','existentes','pizano','qirupd','profesionales','hogares','impedimento','cesar','gestion','salas','honorables','divulgación','encuesta','plantas','dgpm','medición','autoridad','impulsar','lara','wudedmr','serrano','ptar','tovar','giraldo','pregunta','chaves','alcaldes','caicedo','chamorro','jimmy','correa','lizcano','dictan','bonilla','recusaciones','daza','formato','arango','circunscripción','soto','eapb','formato','palabras','name','números','unas','amín','concede','cristina','merheg','samy','gaviria','barreras','paloma','escolar','aforados','pací','elizabeth','nayibe','marún','requisitos','publicado','lizarralde','macías','publicaciones','ministra','plata','hernando','familiar','ª','recobra','baena','navarro','prieto','bolsa','justa','penagos','laserna','cardozo','hoyos','realpe','román','vélez','wolff','sustitutiva','bustos','rosero','proyectar','eustacio','corzo','marín','sarmiento','somete','andrea','avirama','cuáles','holguín','mora','durán','obdulio','ospina','paola','vásquez','fórmula','caprecom','cretaría','viviane','flórez','celebración','abre','abrir','leonidas','diana','cerrar','maritza','milton','conducción','arleth','bernardo','casado','elías','elías','myriam','html','mandato','alicia','aristizábal','león','paredes','patricia','proceder','robledo','rosales','rosmery','vidal','villalba','digamos','norable','barón','darío','negado','neira','rigoberto','puerto','casamá','lidio','cepeda','orlando','riveros','turbay','adopta','ciess','lfroiv','alcocer','flyq','','elegido','édinson','mani','fldo','gota','pinilla','eugenia','triana','borrero','castañeda','roosvelt','candidato','preventivo','custodio','ramelli','proposiciones','rocha','plazas','cabrera','grajales','sierra','esquema','precio','parejas','ayapel','báez','honorio','marcela','nidia','nora','osorio','pinedo','sultado','varón','ponentes','miren','iaef','clemencia','cotrino','doris','quiroz','senén','fajardo','plfur','daño','vigencia','creativa','avendaño','yamina','teresita','transitorio','compañía','bernabé','celis','henríquez','pestana','recinto','convencionales','motoa','preferente','auto','villadiego','araújo','retorno','cabrales','autores','cortes','exclusivo','ayer','chicos','piloto','didho','eliéser','excusa','quiere','delegado','excusa','reajuste','petro','alexander','tatiana','juez','cabello','proveer','pard','yepes','bustamante','funcionario','labra','motta','extrema','prada','conexas','listas','juzgamiento','updgr','conducir','ludogr','contralores','nicolás','agentes','gggi','curules','mire','conjun','pienso','concejos','termina','ejecutoriadas','queda','césar','montealegre','anaime','gloria','doble','nohora','stella','jueces','ocupar','laureano','gobernadores','mientras','negociación','orjuela','ceta','rumié','mano','dvdgr','escrutinio','salazar','molano','polo','allí','problemas','cial','séptimas','cosa','deluque','informo','vicepresidenta','jurisdiccionales','indicación','oficiales','apoderado','hono','inmaterial','piel','justamente','acusación','masivo','retos','muchísimas','votó','anuncio','rutas')
bad_words_16<-c('hermana','gertrudis','cajas','séptima','constitu','cuánto','impedimentos','rable','hombre','sentencias','camargo','políticas','salida','horacio','alfred','procurador','herramienta','ferro','perdón','accionaria','fallo','regla','auditoría','ejercer','crec','casas','refugio','consolidado','árlex','modifica','obligatorio','saber','fuero','procede','conjuntas','pedraza','obed','gace','títulos','chacón','indicador','hicimos','encargo','restablecimiento','instructor','formalización','contable','renovable','viceministro','bancadas','eugenio','william','creg','leonardo','ipdud','barguil','pasó','perjuicio','pequeños','lucro','magna','nador','modifícase','expuesto','wilson','asistirá','candidatos','votamos','olga','saludo','simón','segundas','perdomo','granados','niñez','quién','autor','advertencia','auditor','gtdv','histórico','ministry','char','éverth','creativos','participe','salamanca','elegir','problemática','recolección','movimientos','nunca','aunque','pasa','sdodeud','fhoheudu','reglamentará','bolsas','castro','explicar','mañana','focalización','quede','sofía','mantenimiento','industrial','elaborar','fonsa','tante','automáticos','guarandá','ánimo','cuántas','concejo','industrias','bruce','resa','diciendo','entrar','pruebas','efraín','mesías','pensar','ibíd','malpelo','seguri','jurisdicción','audiencia','promotoras','zuluaga','bancada','gerléin','materiales','cuántos','sanabria','atienda','aprobar','ejecutiva','mira','nanciación','edilberto','operando','bogotanos','hablar','fortalecer','gobernador','crea','estrategia','alirio','viceministra','agatón','considera','delegados','disciplinario','heriberto','daira','galvis','judiciales','candidata','constanza','jurídica','ataques','procesado','monedero','toca','votemos','ballesteros','sarabia','corredor','pais','reino','oiss','archivo','jairo','contará','pran','conciliación','science','normal','vigencias','mónica','suspensión','thania','ascender','ejercerá','agente','conductor','comunidad','hjlyq','cumplan','hacen','cabecera','disciplinaria','dg','arlex','nacimiento','localidades','henry','buscar','gislativo','respeto','juzgar','autónomas','juzgar','quedó','sandra','unido','empezar','guridad','tratar','cartel')
bad_words_17<-c('créditos','padrón','turnadas','graves','cosas','peralta','hábiles','abasto','muchisimas','cosas','radio','adicionan','amaya','nayibe','rplvlyq','enríquez','recusación','susana','tratado','amaya','pachón','enajenación','lizcano','recusaciones','dólares','formato','flhqwt','nayibe','flhqwt','html','palabras','washington','alexánder','qrwl','ministry','rplvlyq','name','pachón','hqdgr','estatal','soto','science','uhvlghqfld','publicada','publicada','elecciones','constituyente','dft','dft','vhxru','susana','maya','buenaventura','molano','vfdo','billones','tránsito','interbolsa','tránsito','discapacidad','parques','corea','familias','dian','satena','ascenso','vivienda','derechos','referendo','contraloría','cerrada','congresista','municipios','bogotá','contralorías')
bad_words_18<-c('nayarit','oomo','´','ayuntamientos','vienda','adolescentes','privación','seaor','anos','penas','·','convención','cometido','cometido','moreira','pata','pera','tomar','designar','borsari','brenna','idea','viera','claro','dieciocho','legislación','seria','viera','penales','miembro','corno','iones','juicio','puedo','senor','cifras','creemos','lodo','solución','hablando','orrico','cion','idad','niflo','aspecto','diez','rebaja','vista','discutir','quince','afirmativa','penadés','cometen','responsable','resulta','oposición','cometidas','dlas','dlll','lodos','part','adrián','poro','juri','considerar','carpeta','ados','fuerte','grave','hacemos','máximo','nifto','pasaje','patronato','público','resto','bajar','competente','criterio','hablamos','panes','pare','publica','resolver','sabemos','impositiva','aqul','bango','comit','cuyo','ncia','ocho','paso','peto','rapiñas','aplicar','comete','conocer','debo','exposición','ingreso','iodo','lema','cioi','nillo','pasar','segura','segura','semeji','coalición','códi','cometió','edades','elemento','entiendo','fonna','fuere','moral','sabe','piñeiro','búsqueda','cero','','coii','deber','dered','dispuestos','juzgado','peno','planteo','podr','potque','todl','trate','antel','adoles','alguien','asumir','cont','deiinau','duración','discutiendo','duración','idos','imputado','infringen','limite','menot','nino','nitlo','omisiones','perspectiva','pres','salvo','supone','trabajando','comision','trabajadores','léase','adecuados','adole','aquellas','cautelar','canelones','circunstancias','clol','comisin','contrario','cree','doce','estructura','inclusive','lbertad','material','mental','rapiña','referido','trayectoria','referido','abierta','aftos','aquel','alll','berro','cincuenta','complicidad','consideramos','contención','cumple','deba','detenido','entender','evolución','exclusivamente','fracaso','fugas','imputables','internación','interrumpir','iodos','iodos','lleva','mayorla','pene','podido','próximo','','sobro','suerte','suerte','tambin','victimas','visión','vuelve','trobo','mayorías','aclarar','trobo','mayorías','cuál','aclarar','afio','alcanzada','aviso','ayuda','carcelaria','celda','conc','considerado','cumpla','consumadas','cumpla','empleo','escuchado','esencial','examen','factores','formular','grande','idas','informante','interj','medid','normativa','pedir','pelón','preocupa','referida','rompaey','sesenta','significa','temor','tendencia','terminar','tilo','trece','cambiar','carp','comunicará','concédese','designación','reso','actuales','adoptar','allos','ario','básicamente','bonomi','celebrar','coft','cometer','coml','conciencia','consumo','cono','convencidos','dictar','disponga','elos','especializado','evitar','extraviadas','gene','gravedad','hada','hará','hubiere','identidad','importa','incluyendo','instrumento','internados','lllt','llos','modificar','novoa','obras','pasta','personalidad','pide','primaria','profesional','prot','quizás','repito','ridad','salir','seno','sobte','sobfe','sucede','tome','última','unto','vaya','venimos','vienen','fortalezas','lozano','abordaje','adol','alguno','allo','amos','ando','arti','bayardi','campo','coautor','codo','codo','colegas','competentes','consecuencias','deberla','defender','deli','determinadas','determinados','dias','dolos','donaciones','drogas','ecto','efectivo','entran','entran','esla','expresar','idioma','incremento','juego','ldos','lido','lito','lldo','modio','monor','morás','muerte','nido','ninos','nores','once','origen','otta','paro','parto','pensamos','pensando','pereyra','permanencia','personales',	'pertinentes','pocas','polida',	'presentados','prob','produce',	'propios','propue','prórroga','prueba',	'quieto',	'rápidamente','realizan','referidas','requiera','responder','rtos','serta','sometidos','tabaré','tend','tenia','tenor','tocio','todu','toman')
bad_words_19<-c('trabaja','únicamente','utilizada','vacantes','volumen','económico','inconstitucional','tiempos','correos','fundar','señales','solidario','abierto','absoluto','actuar','adolescen','adoptada','alli','ampliar','anto','aobre','argumento','bicameral','campana','caram','celdas','cierta','circunstancia','ciudadanía','civiles','cofl','come','comp','complejidad','conceptos','consi','considero','corresponda','cotl','cuan','deberes','debería','decimos','dell','delto','denuncia','determinada','determinado','dinero','discernimiento','dispondrá','dones','efectivamente','énfasis','entte','equidad','equipos','estin','fueren','gravlsimas','hagan','imprescindible',	'incapacidad'	,	'individuo'	,	'inmediato','inmuebles'	,	'ioos','ismo','justo','ldon','legisla','legislativas','limitaciones','llot','lltl','lógica','modos','mono','nado','naturalmente','ncion','necesita','noventa','numero','obli','ocupa','oigo','padre','pajs','partic','patt','peor','pere','perfil','peta','plantean','plantear','plenamente','podria','politicas','pollticas','ponemos','postura','preocupación','presi','prevenir','prevista','proponemos','proponer','proponiendo','ptra','pudiera','puertas','quedan','reciba','rodolfo','sango','scavarelli','segu','seiior','sensación','serian','simple','sometido','sujeto','suma','tipos','tlll','tllt','totalmente','trabajan','transición','traslados','tros','uridad','viviendo','puertos','legisladora','aflos','alas','amplios','avances','basta','bilidad','blica','cado','cámaras','cambia','capaz','cdigo','cene',	'centes','cido','cios','cllt','coda','comenzar','comlt','comunes','concretos','conf','const','contados','contestar','convencin','convocar','corre','correcto','corto','costa','cotno','cuándo','cuii','curativas','cursos','damos','demos','descentralizado','destinado','devenidos','dios',	'diri',	'dispuesta','doctrina','dolo','entt',	'esado','espero',	'estt','expresión','extraviada',	'fundamentalmente',	'gravísimas',	'hablado','hablan','hago','herencias'	,'hincapié','humanidad','icas','icii','icio','imos','incidencia','inmediatamente','ione','lamentablemente','ldad','legados','letrado','levanta','liene','llene','llfl','llll','llls','lupr','madurez'	,'malos','manejar','matar','máxima',	'michelini','mini','mitad','muebles','niao','niflos','niftez','niftos',	'nilo','nlno',	'ntos','pert','petición',	'plft',	'pocos','podré','poli',	'politica',	'pone',	'pooo','posi',	'posiciones',	'positiva','priv','privacin',	'progr','prol',	'propongo',	'quie','quiénes','quiera',	'rece',	'reco','redactado'	,	'referidos','rnau',	'salsamendi','sedes','seflor',	'segon'	,'segun','serios','setlor',	'siete','sodal','squridad','territorio',	'ticia','tiem','tinto','tipificadas','titular','titulo','tivas','tobre','tranquilidad',	'tratando',	'ttdo','ución','unjcef',	'utilizar',	'veinticuatro',	'lador','argumentos','declarar','difícil','rótulo','mahía','dedicación','mínimo',	'articulado',	'della'	,'inconstitucionalidad',	'lavado',	'ómnibus','ventura','asti',	'montaner','sanguinetti','solicito',	'taquigráfica',	'abdala',	'aclón'	,	'actuando',	'acuetdo','adas','adolc','adolesoente'	,'adoptado',	'afto','amente','aparecen',	'aquf',	'asignaciones','asis','asisten','atlos','atrás','berois','bién','bitn',	'bros',	'cena','cien','ciertas','ciertos','ciof','clll','clos','códig','coincido','comienza','complejo','concluir','condena','considerada','constante','contri','conveniente','corr',	'cotte','cualquiera','daro','debed'	,'debidamente','década','decirlo','decla','define','demasiado','demostrado','denuncias','dese','designadas','diariamente'	,'done','dotar','dtll','duarte','efec','eiinau','eion','encierro',	'enes','enor','entienda','urgencia','infractores','ascenso','judicial','articulo','libertad','antecedentes','rehabilitación','adolescencia','infractores','urgencia','jóvenes','imputabilidad')
bad_words_20<-c('acerca','aconsejan','ello','luego','medios','ministerio','nelson','partir','políticas','productos','unión','aída','asimismo','cabañas','comi','corresponda','corte','cree','gallo','jano','lugo','palomo','puede','representantes','requerido','stolbizer','acompañan','costa','constitución','departamento','fiesta','foac','isabel','leyba','martí','mejor','olinda','puig','salta','sión','artículos','capital','cargo','chile','mente','meses','narducci','necesario','talleres','tener','tratos','tres','cación','castro','cecilia','comelli','cuales','disposiciones','gina','landro','puesto','representante','saraceni','tula','además','antecedente','baigorria','correspondientes','deberán','edificio','expuesto','fallecimiento','neri','provinciales','stubrin','aldo','central','consideración','hacer','historia','labor','molinari','monteagudo','paulina','storani','asociación','dellepiane','celia','damiani','despacho','edición','gerónimo','klett','mirabile','mirabile','mundo','proyec','putada','reconocimiento','siones','texto','wilder','administrativa','bonasso','conocimiento','fiol','jalil','lajonquiere','obra','organizaciones','adhesión','adriana','archivo','cial','concejo','decisión','establecer','inés','llambí','lugares','manuel','negro','pascual','plata','queda','apoyo','artola','condiciones','dicha','distintas','existe','ferrín','hernández','permanente','polino','ritondo','tratamiento','tura','vanossi','anual','baladrón','beccani','bien','bortolozzi','doga','cantidad','cristian','cristian','cuya','después','inter','legislativo','nuccio','paraguay','participación','puedan','suárez','sosa','atención','bossa','chaya','daud','fabián','mesa','nemirovsci','neuquén','osorio','párrafo','pasajeros','requisitos','tiempo','ubaldini','breard','elaborar','exposición','funcionamiento','hecho','importancia','laura','mayoría','mayoría','nuevas','origen','particulares','pesqueros','piccinini','posibilidad','solicito','alguna','anterior','bianchi','cerezo','mismas','monto','objetivo','primera','provin','realizado','requerida','vigente','deben','deliberante','diciembre','disponga','documentos','gestión','horacio','','jurisdicción','leyes','momento','muestra','municipales','proceso','momento','muestra','municipales','proceso','tema','cappelleri','cutivo','director','facultad','gerardo','generar','grupo','jornadas ','josefina','kuney','mensaje','natale','nueva','particular','posible','procedimientos','producto','tales','tareas','uruguay','vigencia','afio','aprobada','cinco','comuníquese','conforme','corriente','denominado','dirección','distintos','especial','estatuto','expresan','expresan','grande','hechos','mismos','período','propuesta','sefior','sentido','abdala','base','casanovas','centrales','correspondiente','corrientes','crea','designado','detención','encuentran','entidades','establece','eusebia','festival','figueroa','hernán','inciso','menos','mundial','necesarias','noviembre','nuevo','preferencia','titular','convención','conexas','creen','fines','local','mantenimiento')
bad_words_21<-c('medida','mencionada','mónica','procedimiento','produc','rattin','representación','requisito','saúl','afirmativo','afirmativo','carácter','ciento','conformidad','competencia','cuestión','demás','iniciativas','nombre','nota','pequeños','perié','ración','acta','antecedentes','aprobar','área','bertolyotti','camélida','chiacchio','directa','dispuesto','ejercicio','ente','gracia','intermedio','jaroslavsky','jujuy','mauricio','necesarios','nora','nuevos','oficina','operativo','principios','reclamos','rioja','rivas','solicitud','yrurtia','aplicar','aspectos','bolivia','conocer','consecuencia','dado','encarnación','existen','informar','interna','objetos','obtención','principal','realizará','rollano','ruckauf','salim','seguros','silvana','solución','usuarios','votar','adoptadas','afirmativa','argüe','controles','cumplir','destacar','determinar','efecto','elaboración','evaluación','hemández','lograr','octavio','previsión','pueden','realizadas','seguimiento','tario','varios','villaverde','zottos','algún','ambos','cias','cuyo','delma','enmienda','gabinete','judicial','mandato','manera','modo','nales','oficiales','pertinentes','salsipuedes','sectores')
bad_words_22<-c('diputados','proyecto','cámara','nacional','comisión','señor','diputado','ejecutivo','juan','nación','carlos','comisiones','provincia','agosto','página','reunión','maría','jorge','eduardo','honorable','señora','aires','buenos','josé','diputada','ción','artículo','interés','septiembre','julio','presentes','aviso','informe','nacion','camara','ausentes','guillermo','presente','gonzález','hugo','luis','declara','presidente','camaño','parte','días','general','dictamen','daniel','gustavo','sala','roberto','osear','autoridad','partes','sartori','informes','alberto','daniel','gustavo','roberto','osear','autoridad','partes','sartori','informes','alberto','aplicación','argentina','parlamentario','aprobación','martínez','legislación','mario','república','pérez','stella','romero','secretario','héctor','orden','miguel','país','señores','razones','alicia','través','resuelve','alfredo','víctor','carmen','marta','solicita','patricia','nélida','nacionales','cuatro','régimen','fundamentos','expresar','solicitar','córdoba','alejandro','cada','expresa','asuntos','dará','susana','godoy','sesiones','iniciativa','medidas','considerado','alarcón','caso','fernando','ocho','años','francisco','santa','protocolo','dada','liliana','miembro','fernández','forma','proyectos','lilia','subcomité','maria','siguiente','pedido','claudio','dipu','expuestas','fadel','acción','lozano','peso','ricardo','congreso','alchouron','baigorri','rodríguez','coto','solicitan','graciela')
bad_words_23<-c('justicia','lópez','rodolfo','silvia','daher','mirta','roggero','articulo','montoya','defensa','beneplácito','bosch','adán','antonio','misiones','norma','humanos','alvarez','informante','revisión','garcía','limia','rubini','storero','acompaña','esteban','relaciones','situación','cuenta','hace','materia','mismo','provincias','argentino','información','camélidos','irene','irma','yecto','basualdo','bejarano','cassese','diego','pilati','irene','irma','asistencia','fellner','humberto','nivel','podrá','unidas','atanasof','cional','considerar','culto','decreto','gobierno','brown','macchi','miembros','rafael','ríos','rosario','fecha','técnica','tulio','actividades','gutiérrez','jesús','lamberto','sector','senado','roque','aconseja','femández','larreguy','organismos','popular','cusinato','encuentro','jerez','cettour','ingram','raúl','respecto','santiago','tada','blanco','cantini','cnrt','actividad','giorgetti','zulema','ámbito','mongeló','margarita','sellarés','tado','argüello','expuestos','juliana','mansur','federal','sólo','ciones','consejo','correa','expediente','lugar','adrián','casos','centro','coteca','federico','frigeri','secretaría','urtubey','barbagelata','chironi','dicho','filomeno','deberá','pollina','ceceo','roddy','daza','garín','maffei','remite','según','frigeri','lovaglio','nieva','número','unidos','beatriz','lucía','mediante','localidad','pruyas','saravia','tipo','doctor','domingo','fayad','ferri','tate','toda','tucumán','calidad','debe','marco','benedetto','detalles','innecesario','morales','plazo','poggi','relación','rosana','valor','abundar','accavallo','cáceres','chaco','cigogna','ejecución','gladys','herrera','leonelli','maldonado','alonso','bertone','elizondo','falta','junio','miento','negri','cisterna','gioja','merino','misma','cinthya','cabo','gran','vincia','griselda','moreau','octubre','osuna','tomás','ferreyra','ferrigno','humada','importante','leopoldo','pesar','esaín','jurisdiccional','martini','méndez','menem','','montenegro','cittadini','dante','irrazábal','expedientes','rico','agüero','basteiro','marcela','medio','pinto','respuesta','snopek','toledo','baltuzzi','zona','planes','agrado','foresi','funciones','mediza','macaluse','marconato','monti','ruperto','sergio','administración','adolfo','aignasse','dentro','heriberto','instituciones','lucrecia','política','primer','promoción','resulta','total','vería','actual','araceli','bayonzo','bruchmann','díaz','efectos','elda','musa','objetivos','países','presidencia','richter','siguientes','vargas','basile','copia','cuestiones','martín','mayo','mayor','nacio','objeto','pinedo','vocal','victoria','Victoria','gabriela','decreto')
bad_words_24<-c('monzó','decretos','jefe','estero','realizarse','modiﬁcación','modiﬁcaciones','realizarse','lucila','sustitúyese','marcelo','soledad','buques','decretos','huss','ivana','presar','jefe','deberían','schmidt','analía','liermann','incorporación','sujetos','tablas','recalde','previsional','aplausos','domínguez','estévez','tercios','donda','saltum','olmedo','apellido','chubut','contratante','adst','bgfsvae','xsds','frana','barrios','enre','mabel','dsd','resolu','facundo','nilda','pami','incisos','lagoria','emitidos','cornelia','adicciones','soraire','britez','wechsler','catamarca','reservas','moyano','carla', 'requirente','riccardo','consumos','llanos','llanos','comprendidos','rubín','troiano','reﬁere','ponti',			'precursores','expre','lución','elaborados','rubén','horne','reproduce','ﬁnes','cleri',				
                'grosso','silvina','carol','paula','cívico','valle','giménez','nulidad','digesto','molina','gaillard','nazario','volnovich','pabellón','padres','basterra'	,'boleta','riesgo','masso','raverta','galerías','eleva'				,'ciampini','composición','gislación','matías','armadores','abstencion','asegurar','lucha','borsani','bosques','carolina','clara','solanas','tierra'	,'problemáticos','tículo','igon','santillán','populares','cienda'				,'mayra','dictámenes','scaglia'	,'balestrini','masín','soria','gallardo','roma','joseﬁna'	,'cousinet','incicco'	,'luana','verónica','jueza','gastón','analuz','binner','américo','celeste','pedrini','duré','grana'				,'putado','cofirmante','ailén','fuego','barletta','ezequiel','roja','inspección','seño','armador','ariel'				,'rechazo','precedente','caselles','waldo','formosa','bull'	,'ocurrido','pampa','argentinos','cabral'				,'provincial','viviana','bancas','excepto','gasoil','alícuota','fernanda'	,'hers'	,'apartamiento'				,'federativa'	,'rossi','concordia','misionero','exploración','juramento')
bad_words25 <- c("rp", "p","rn?", "n", "n(a)", "i", "rn", " ", "recomendaci?n",
                "recomendaciones", "dimensi?n", "ser", "mas", "asi", "hallazgo",
                "hallazgos","proyecto", "proyectos","programa", "programas", 
                "aaps", "aboal", "and", "sistemas", "debe", "as?", "cada", "bien",
                "of","the", "uso", "manera", "caso", "puede", "inta", "paps", "if",
                "js", "ae", "fiit", "ee", "ors", "aps", "categoria", "parte",
                "recomienda", "shf", "n?", "pam", "sence", "ap", "producto", "r",
                "dos", "contar", "debiese", "muchas", "caracter?sticas", "mediante",
                "base","na", "importante", "pa", "us", "tabla", "meta", "metas",
                "a?os", "bid", "resultado", "unidad", "trav?s", "bajo", "pcr",
                "ptmc", "mides", "rdo", "o", "cs", "fie")
remove_reg <- "&amp;|&lt;|&gt;"
bad_words_def<-c(bad_words,bad_words_2,bad_words_3,bad_words_4,bad_words_5,bad_words_6,bad_words_7,bad_words_8,bad_words_9,bad_words_10,bad_words_11,bad_words_12,bad_words_13,bad_words_14,bad_words_15,bad_words_16,bad_words_17,bad_words_18,bad_words_19,bad_words_20,bad_words_21,bad_words_22,bad_words_23,bad_words_24,remove_reg,bad_words25)
```

## Partes más importantes del texto


```{r}
colombia <- read_rds('/Volumes/Daniel/BID/Bases_rds_BID/colombia.rds')
colombia%>%
  count(Comunicado, sort = TRUE)
```


```{r}
comunicado_0016 <- colombia%>%
  filter(Comunicado == '0016')%>%
  pull(Texto)

article_sentences <- tibble(text = comunicado_0016) %>%
  unnest_tokens(sentence, text, token = "sentences") %>%
  mutate(sentence_id = row_number()) %>%
  select(sentence_id, sentence)

article_words <- article_sentences %>%
  unnest_tokens(word, sentence)

article_words <- article_words %>%
  filter(!word %in% bad_words)

article_summary <- textrank_sentences(data = article_sentences, 
                                      terminology = article_words)

article_summary
```


Las anteriores son las expresiones o párrafos que más representan al documento, se puede decir que estas son las razones por las cuales se desarrolla el documento.


```{r}
article_summary[["sentences"]] %>%
  ggplot(aes(textrank_id, textrank, fill = textrank_id)) +
  geom_col() +
  theme_minimal() +
  scale_fill_viridis_c() +
  guides(fill = "none") +
  labs(title = 'Representación de los párrafos dentro del documento',
       y='Score',
       x='Sentences')
```

## Resumen del documento


```{r}
library(textmineR)
library(textreuse)
#article_sentences

```







Ejemplo con el documento

```{r}
library(udpipe)
tagger <- udpipe_download_model("spanish")
article_sentences
job_rawtxt <- paste(article_sentences$sentence, collapse = "\n")
tagger <- udpipe_download_model("spanish")
tagger <- udpipe_load_model(tagger$file_model)
joboffer <- udpipe_annotate(tagger, job_rawtxt)
joboffer <- as.data.frame(joboffer)
keyw <- textrank_keywords(joboffer$lemma,
                          relevant = joboffer$upos %in% c("NOUN", "VERB", "ADJ"))

subset(keyw$keywords, ngram > 1 & freq > 5)
joboffer$textrank_id <- unique_identifier(joboffer, c("doc_id", "paragraph_id", "sentence_id"))
sentences <- unique(joboffer[, c("textrank_id", "sentence")])
terminology <- subset(joboffer, upos %in% c("NOUN", "ADJ"))
terminology <- terminology[, c("textrank_id", "lemma")]
tr <- textrank_sentences(data = sentences, terminology = terminology)
plot(sort(tr$pagerank$vector, decreasing = TRUE), 
     type = "b", ylab = "Pagerank", main = "Textrank")

```


```{r}
s <- summary(tr, n = 200)
s <- summary(tr, n = 200, keep.sentence.order = TRUE)
cat(s, sep = "\n")
```


Este es un resumen desarrollado con la inteligencia artificial llamada **g** La cual intenta describir el texto por importancia dado desde el momento que se usa o aparece la mención del Banco Interamericano de Desarrollo

